# 请教陈老师及各位：企业合并类型确定问题

提问人：yuehuawjg 时间：2013-04-23 13:37:47
两个有限公司A和B，A公司拟收购B公司。收购前，A和B公司有两个共同的自然人股东甲和乙。其中甲对A、B均持有48%股权，乙对A、B均持有26%的股权。现A公司与B公司的所有股东（均为自然人）达成股权收购协议，收购B公司100%股权。目前没有资料表明自然人甲能同时控制A、B两家公司。根据 2008 年 8 月 27 日修订后的《上市公司收购管理办法》第八十三条规定，项目组认为收购形为属非同一控制下企业合并，企业保荐人认为，自然人甲乙属“一致行动人”，收购形为属同一控制下企业合并。两种合并方式对合并报表年末净资产影响均较小，希望得到陈老师和各位老师的指导，谢谢！

回答人：chenyiwei
回复 yuehuawjg 的帖子
这种情况要很谨慎。首先要明确甲乙股东的“一致行动”的具体范围，即双方是否约定在涉及A、B公司的所有事项上均采取一致行动；如果两人意见不一致应以谁的意见为准；一致行动的有效期，是否在以往即已存在且在可预见的未来将会继续稳定存在；其中为上市公司的一方以往在其附注中如何披露实际控制人信息；等等。在此基础上，还应要求各方就建立一致行动关系的理由给出合理的解释（必须有合理的商业理由证明这样做对双方都是有利的），并关注以往该一致行动协议的实际执行情况是否确如协议约定所述。总之必须把“同一控制”的判断建立在充分、适当的证据基础上，仅仅依据一份一致行动协议是不能认可属于同一控制下合并的。